【裁判字號】    99,台上,5237
【裁判日期】    990819
【裁判案由】    違反槍砲彈藥刀械管制條例等罪
【裁判全文】
最高法院刑事判決            九十九年度台上字第五二三七號
上  訴  人  甲○○原名（曾○○）
上列上訴人因違反槍砲彈藥刀械管制條例等罪案件，不服台灣高
等法院中華民國九十七年十一月二十一日第二審判決（九十七年
度上訴字第五０二０號，起訴案號：台灣桃園地方法院檢察署九
十五年度偵字第一八三二一號），提起上訴，本院判決如下：
    主  文
原判決撤銷，發回台灣高等法院。
    理  由
一、本件原判決略以：第一審既依憑證人即舞樓娛樂事業集團酒
店（下稱舞樓酒店）陪侍小姐施○君、張○絜、會計劉○華、少
爺劉○男、職員吳○盈、林○婷、陳○君、劉○棟、呂○祥、租
賃契約承租人高○憲、喬裝男客之警員林○昌、執行搜索警員呂
○文、陳○通之證言；查獲現場女陪侍於包廂內全身赤裸之照片
；內政部警政署刑事警察局槍彈鑑定書；內政部查覆扣案之土造
金屬槍管屬於公告查禁之槍砲主要組成零件之公函等證據資料，
認定上訴人甲○○（原名曾○○）確有如第一審判決事實欄一、
二所載犯行，論處上訴人分別犯刑法第二百三十一條第一項前段
之意圖使女子與他人為猥褻之行為，而容留以營利罪，及槍砲彈
藥刀械管制條例第八條第四項未經許可持有可發射子彈具有殺傷
力之槍枝罪（前罪處有期徒刑八月，減為有期徒刑四月；後罪處
有期徒刑五年四月，併科罰金新台幣十五萬元，罰金如易服勞役
，以新台幣一千元折算一日；有期徒刑部分合併定應執行刑為有
期徒刑五年六月）。已詳敘調查、取捨證據之結果及憑以認定犯
罪事實之心證理由；並就被告否認犯行之供詞及其所辯各語認非
可採，予以論述指駁。從形式上觀察，第一審判決並無認定事實
錯誤、量刑瑕疵或違背法令之情形可言。上訴人竟以：(一)、上訴
人並非舞樓酒店之實際負責人，伊事後回想，劉○華、劉○男姊
弟實由高○憲之上一任承租人所介紹、僱用，其人姓王，乃該劉
氏姊弟之妹之同居男友，劉○華當因時久記憶不清，混淆指為上
訴人，為此聲請再傳劉○華詳加查證。(二)、劉○華在第一審雖供
稱：（遭搜出槍枝之）辦公室祇有上訴人可以進出，平常其他人
沒有鑰匙，不可能進去，事發前一星期，上訴人「說遙控器壞了
，叫我拿去修理，我還沒拿去（修理），所以還沒有還他（按指
上訴人）」云云，並非實在，此由搜索時，警員利用該遙控器開
啟辦公室一情，即知所謂故障須送修一節，相互矛盾。為此請求
傳喚證人曾○雄或其他人員，以證明該遙控器係吊掛在櫃之抽
屜旁，其等白天可以自行取用或（夜間）透過劉○華而取用，進
而證明上訴人所為「倘知該辦公室藏有槍械，何以知法犯法，且
將違禁物置放於自己不常去、又不屬單純營業公開（之）場所中
」之辯解，應屬可信。(三)、實際上，係高○憲向上訴人承租系爭
酒店後，上訴人即將鑰匙及遙控器交付高○憲；而上訴人白天從
事行銷工作，申領支票使用，為製造領票紀錄，始建議劉○華、
劉○男改以上訴人之支票作為員工薪資支付工具，竟遭高○憲因
此誣指上訴人為酒店之實際負責人。第一審仍加採用，自非允洽
為由，提起第二審上訴。經核難認符合刑事訴訟法第三百六十一
條第二項所定上訴第二審應於上訴書狀敘述具體理由之形式要件
，乃認其上訴不合法，不經言詞辯論，逕予駁回。固非無見。
二、惟查：刑事訴訟法第三百六十一條第二項所定：「上訴書狀
應敘述具體理由」，乃指上訴第二審之書狀內，必須指摘或表明
第一審判決有何採證認事、用法或量刑等足以影響判決本旨之不
當或違法，而構成應予撤銷之具體事由而言，倘僅泛言原判決認
定事實錯誤、違背法令、量刑失之過重或輕縱，或形式上雖已指
出具體事由，然該事由縱使屬實，亦不足以認為原判決有何不當
或違法者，固難謂係具體事由，但仍應客觀判斷，非得專依主觀
認定。上訴人所舉之上揭第二審上訴理由計有三項之多，原判決
且花費二頁餘之篇幅逐項剖析，足見客觀上難認理由非具體，否
則何庸費事長篇駁斥，竟復以上訴狀所載不合法定程式為由，從
程序上駁回第二審上訴，自嫌理由矛盾。第三審上訴意旨執以指
摘，洵非無理由，應由本院將原判決撤銷，發回原法院更為適法
之審判。
據上論結，應依刑事訴訟法第三百九十七條、第四百零一條，判
決如主文。
中    華    民    國  九十九  年    八    月   十九   日
                      最高法院刑事第十庭
                          審判長法官  花  滿  堂
                                法官  黃  正  興
                                法官  陳  東  誥
                                法官  林  錦  芳
                                法官  洪  昌  宏
本件正本證明與原本無異
                                      書  記  官
中    華    民    國  九十九  年    八    月  二十三  日
                                                      Ｑ

司法院資訊處製作；財團法人民間司法改革基金會備份。
